【裁判字號】    98,繼,956
【裁判日期】    980925
【裁判案由】    陳報遺產清冊
【裁判全文】
臺灣嘉義地方法院民事裁定               98年度繼字第956號
聲  請  人  乙○○
上列聲請人陳報遺產清冊（聲請公示催告）事件，本院裁定如下
：
    主  文
聲請駁回。
聲請程序費用新台幣壹仟元由聲請人負擔。
    理  由
一、本件聲請意旨略以：聲請人係被繼承人甲○○之繼承人，被
    繼承人甲○○於民國98年06月17日死亡，謹依民法第1156條
    規定向鈞院陳報遺產清冊，並提出繼承系統表、聲明人印鑑
    證明暨戶籍謄本、被繼承人除戶謄本、財政部臺灣省南區國
    稅局臺南分局財產歸屬資料清單等資料，聲請本院裁定准予
    公示催告被繼承人之債權人於法定期限內陳報債權。
二、經查，聲請人主張其為被繼承人甲○○之繼承人，並提出聲
    請人及其父楊紀勇之戶籍謄本、繼承系統表各一份為證。惟
    查，本件另依聲請人提出之戶籍謄本記載，被繼承人甲○○
    於98年06月17日死亡，其繼承人應為鍾黃麗珠、周黃麗美，
    而依戶籍資料所載，聲請人之父楊紀勇，楊紀勇父親為楊水
    吉（註：甲○○之原配偶，已歿－57年03月30日經法院宣告
    推定44年01月15日死亡）、楊紀勇母親依據戶籍資料記載為
    「楊布」，因此，本件難認定楊紀勇與「甲○○」之間有得
    繼承的原因關係存在。又按，縱然（假設）本件戶籍資料所
    記載之「楊布」與「甲○○」係屬於同一人，楊紀勇得繼承
    甲○○財產上之一切權利、義務，惟楊紀勇於98年06月17日
    與第三人鍾黃麗珠、周黃麗美、楊隆義共同繼承後，楊紀勇
    於98年08月07日死亡而由聲請人繼承其應繼分，而楊紀勇之
    繼承人除聲請人乙○○（長子）外，另有共同繼承人楊舜旭
    （次子），聲請人與楊舜旭係共同繼承楊紀勇財產上之一切
    權利、義務，依民法第1151條規定，楊紀勇遺產係屬於公同
    共有，其處分及其他之權利行使，依民法第828 條規定，應
    得公同共有人全體之同意，因此，得陳報被繼承人甲○○之
    遺產清冊而請求公示催告者，除甲○○之繼承人鍾黃麗珠、
    周黃麗美、楊隆義得單獨為之外，聲請人乙○○則須與共同
    繼承人楊舜旭共同為之並證明戶籍資料所記載之「楊布」與
    「甲○○」係屬於同一人，楊紀勇得繼承甲○○財產上一切
    權利、義務始可。因此，聲請人僅單獨一人向本院陳報遺產
    清冊聲請裁定公示催告，且未證明戶籍資料所載之「楊布」
    與「甲○○」係屬同一人以供認定聲請人之父楊紀勇得繼承
    甲○○之財產上一切權利、義務，於法尚屬未合，應予駁回
    之。
三、依非訟事件法第36條第1 項、第21條第1 項、第24條第1 項
    ，裁定如主文。
中    華    民    國    98    年    9     月    25    日
                  家事法庭法  官  呂仲玉
以上正本係照原本作成。
如對本裁定抗告，須於裁定送達後10日內向本院提出抗告狀。
中    華    民    國    98    年    9     月    25    日
                          書記官  李靜華


司法院資訊處製作；財團法人民間司法改革基金會備份。
